【裁判字號】    90,交抗,506
【裁判日期】    901123
【裁判案由】    違反道路交通管理處罰條例
【裁判全文】
台灣高等法院交通事件裁定                          九十年度交抗字第五六號
    抗  告  人
    即受處分人  甲○○
右抗告人因違反道路交通管理處罰條例案件，不服台灣士林地方法院中華民國九十年
十月五日裁定（九十年度交聲字第四一九號），提起抗告，本院裁定如左：
    主  文
抗告駁回。
    理  由
一、按汽車行駛於高速公路或設站管制之道路，而不遵守管制之規定者，處汽車駕駛
    人新台幣三千元以上六千元以下罰鍰。違反第三十三條者，記違規點數一點。道
    路交通管理處罰條例第三十三條第一項、第六十三條第一項第一款定有明文。又
    汽車行駛於高速公路或設站管制之道路，應遵守其管制之規定，道路交通安全規
    則第一百零五條亦定有明文。汽車行駛高速公路應依速限標誌指示，高速公路交
    通管制規則第五條第一項前段復定有明文。
二、本件異議人即受處分人甲○○，於民國（下同）九十年二月十七日下午五時五十
    七分許，駕駛車牌號碼ＢＰ—○○六一號自小客車，沿國道一號高速公路由北往
    南方向行駛，途經該路段一百五十二公里處時，經國道公路警察局第三警察隊隊
    員查獲其違規超速行駛，因而舉發，認其違反道路交通管理處罰條例第三十三條
    第一項之規定，並經裁處罰鍰新台幣（下同）三千元，並依同條例第六十三條第
    一項第一款記違規點數一點。受處分人聲明異議理由則以：當時伊行車時速一直
    保持在每小時八十至九十公里間，絕不可能達一百零五公里，且伊所駕駛上開自
    小客車旁，尚有數輛汽車呼嘯而過，行車速度均較伊車為快，可能係警方偵測到
    他車超速，卻誤以為伊車超速；應該有取締違規之照片才能證明伊有超速違規情
    事云云資為抗辯。
三、原裁定略以：抗告人即受處分人甲○○上開違規事實，業據舉發本件違規之內政
    部警政署國道公路警察局第三警察隊隊員張文平到庭結證稱：「（問：當時你是
    用什麼器材？）雷達測速器。那種儀器沒有照片。」、「（問：當時異議人確實
    有超速？時速多少？）是，時速一百零五，當地限速八十公里。」、「（問：異
    議人說當時有很多部車，是否你們測到別人的車誤以為是他的車？）不太可能，
    因為他的路段是下坡路段，當時拿指揮棒跟他攔車，他沒有停，後來我又追過去
  ，把他攔到路肩，他說他沒有超速。」、「（問：同時有很多輛車經過，儀器如
    何顯示？）那個路段是三線段，同時兩部車並排，就沒有辦法測，除非兩部前後
    有車距，才能測到，當時異議人開過去的時候不是並排。」、「當時沒有別的車
    速比他快。雷達叫的時候，我們就會確定是哪一部車，把他攔下來。」（見原審
    法院九十年九月二十七日訊問筆錄）等語屬實。按張某為國道公路警察局第三警
    察隊警員，與受處分人並無何仇隙，殊無誣陷受處分人之理，上開證詞已足證明
    受處分人有超速行駛之違規行為，不得僅以證人未能及時照相採證，即認受處分
    人當時並無交通違規之事實。又受處分人自稱當時行車時速為八十至九十公里，
    果為真，則依當地速限八十公里而言，亦屬超速行駛無誤。此外，並有內政部警
    政署國道高速公路警察局九十年二月十七日公警局交字第Ｚ00000000號
    舉發違反道路交通管理事件通知單、臺北市交通事件裁決所九十年八月三日北市
    裁三字第駕裁二二—Ｚ00000000號違反道路交通管理事件裁決書、內政
    部警政署國道公路警察局第三警察隊九十年六月二十一日（九十）公警國三刑字
    第三九三三號函各一份在卷可稽，故受處分人有違規超速行駛之事實甚明，其所
    辯顯係卸責之詞，不足採信。從而，原處分機關據以援引上開規定，裁處罰鍰三
    千元，併計違規點數一點，並無不當。本件異議為無理由，應予駁回。
四、經核原審認事用法，洵無違誤。抗告意旨以當時車流大且天色昏暗，警車可能誤
    認本車超速，致成為代罪羔羊，徒讓真正超速違規車主逍遙法外，至為不公等語
    。惟查：抗告人之違規事實，業據警員張文平證明綦詳，又警員為執法人員，所
    為證詞自非無公信力，抗告人抗告意旨仍執陳詞以警員可能誤認，而指摘原裁定
    不當，為無理由，應予駁回。
據上論斷，應依道路交通案件處理辦法第二十六條，刑事訴訟法第四百十二條，裁定
如主文。
中      華      民      國    九十      年     十一     月    二十三    日
                              台灣高等法院交通法庭
                                    審判長法  官  劉  景  星
                                          法  官  陳  博  志
                                          法  官  陳  志  洋
右正本證明與原本無異。
不得再抗告。
                                          書記官  蔡  佩  珊
中  華      民      國    九十      年    十一      月     二十八   日


司法院資訊處製作；財團法人民間司法改革基金會備份。
